【裁判字號】    97,易,2221
【裁判日期】    970624
【裁判案由】    竊盜
【裁判全文】
臺灣臺中地方法院刑事判決  97年度易字第2221號
公  訴  人  臺灣臺中地方法院檢察署檢察官
被      告  丙○○
                      弄17號.
上列被告因竊盜案件，經檢察官提起公訴（97年度偵字第8922號
、第9280號），本院判決如下：
    主    文
丙○○竊盜，累犯，處有期徒刑陸月。扣案之鑰匙壹支沒收；又
竊盜，累犯，處有期徒刑陸月。扣案之鑰匙壹支沒收；又犯攜帶
兇器加重竊盜未遂，累犯，處有期徒刑柒月，扣案破窗器壹支、
L型扳手貳支、T型扳手壹支、汽車鑰匙參拾陸支，均沒收。應執
行有期徒刑壹年伍月。扣案破窗器壹支、L型扳手貳支、T型扳手
壹支、汽車鑰匙參拾陸支，均沒收。
    犯罪事實
一、丙○○前於民國92年間，曾因竊盜案件，經臺灣桃園地方法
    院判處有期徒刑1年6月，刑前強制工作3年；嗣經上訴臺灣
    高等法院，原判決經撤銷，改處有期徒刑2年，刑前強制工
    作3 年確定，入監執行後，甫於96年6月28日縮短刑期假釋
    出監付保護管束，至96年10月4日保護管束期滿未經撤銷假
    釋，視為徒刑執行完畢。詎仍不知悔改，意圖為自己不法之
    所有，分別：
  (一)於96年11月間某日，在臺中市○○區○○路4段與興安路口
    ，以自備鑰匙打開甲○○所有停放在該處之車牌號碼9U-835
    1號中華客貨車車門，竊取甲○○放置在車內置物箱之掌上
    型電腦1臺（廠牌：Mio，型號168，機身號碼S/N：R91T5A00
    170號，價值約新臺幣（下同）6000元，業經發還甲○○）
    。得手後，置於其所騎乘之車牌號碼515-BUE重型機車上，
    逃離現場。
  (二)於97年1月30日晚間21時許，在臺中市○區○○路與東南街
    口，以自備鑰匙打開乙○○所有停放在該處之車牌號碼X7-2
    031號日產牌自小客車車門，竊取乙○○放置在車內置物箱
    之掌上型電腦1臺（廠牌：華碩，型號A636GPS，機身號碼：
    5CAO AG000458號，價值約8000元，業經發還乙○○）。得
    手後，置於其所騎乘之前揭重型機車上，逃離現場。
  (三)於97年4月6日13時30分許，攜帶可做為兇器使用之破窗器1
    支、L型扳手2支、T型扳手1支及汽車鑰匙36支等物（均扣案
    ），騎乘前揭機車至臺中縣潭子鄉之潭子火車站，搭乘臺鐵
    當日13時45分發車之區間車，於14時6分到達新烏日車站，
    隨即出站至臺中縣烏日鄉○○○路及站區○路○路段，搜尋
    路旁所停放之汽車，欲竊取車內財物。嗣於同日14時30分許
    ，在烏日鄉○區○路路旁，由車窗外發現丁○○所有停放在
    該處之車牌號碼4508-NE號自小客車較易行竊，遂趁四下無
    人之際，利用自備汽車鑰匙著手插入該車輛右前車門之鑰匙
    孔，轉動4、5下，致車輛鑰匙孔損壞（尚未得手），即為在
    該處埋伏之員警發現而當場查獲，遂帶同偵辦，並經丙○○
    同意，至潭子街1段31巷113號之潭子火車站旁機車停車場，
    從其所有前揭機車置物箱內，扣得非本件犯罪所用之國瑞汽
    車遙控器2個（編號分別為9128、6627號）、汽車鑰匙8支、
    手電筒1支等物。復經丙○○同意，至其位於潭子鄉○○村
    ○○路○段234巷17弄17號1樓之1住所，扣得液晶螢幕2臺（
    分別為CarNaviga tor廠牌，型號GNS-1TC，機身號碼：
    DOMGＺ0000000000號；felicis廠牌，型號PTV- G700，機
    身號碼：F101968號）、前揭甲○○及乙○○所有之掌上型
    電腦2部等物。
二、案經臺中縣警察局烏日分局報告臺灣臺中地方法院檢察署檢
    察官偵查起訴。
    理    由
一、證據能力之說明：按現行刑事訴訟法為保障被告之反對詰問
    權，排除具有虛偽危險性之傳聞證據，以求實體真實之發見
    ，於該法第一百五十九條第一項明定被告以外之人於審判外
    之言詞或書面陳述，除法律有規定者外，不得作為證據。而
    刑事訴訟法第一百五十九條之一至第一百五十九條之四有傳
    聞法則之例外規定，且被告以外之人於審判外之陳述，雖不
    符前四條之規定，而經當事人於審判程序同意作為證據，法
    院審酌該言詞陳述或書面陳述作成時之情況，認為適當者，
    亦得為證據；當事人、代理人或辯護人於法院調查證據時，
    知有第一百五十九條第一項不得為證據之情形，而未於言詞
    辯論終結前聲明異議者，視為有前項之同意，刑事訴訟法第
    一百五十九條之五定有明文。查本件證人即被害人甲○○、
    乙○○、丁○○於警詢中之證述，均屬於審判外之陳述，為
    傳聞證據，然被告丙○○於本院審理時未表示意見，顯不予
    爭執，且迄至言詞辯論終結前亦未曾聲明異議，本院審酌上
    開證據資料製作時之情況，尚無違法不當及證明力明顯過低
    之瑕疵，亦認為以之作為證據應屬適當，且指訴內容係針對
    被告是否有竊盜犯行之事實，為證明本案犯罪事實所必要，
    故揆諸上開規定，爰依刑事訴訟法第一百五十九條之五規定
    ，認上揭證據資料均例外認有證據能力，合先敘明。
二、上揭犯罪事實，業據被告丙○○於偵查中及本院審理時均坦
    承不諱，核與證人即被害人甲○○、乙○○、丁○○於警詢
    中指訴之情節相符，並有扣案之破窗器1支、L型扳手2支、T
    型扳手1支及汽車鑰匙36支、贓物認領保管單2紙、刑案現場
    測繪圖及現場照片等物附卷可參。被告於偵查中及本院審理
    時自白犯罪，應與事實相符，而足堪採信。因而認本件事證
    明確，被告2次普通竊盜既遂及1次加重竊盜未遂之犯行，均
    堪認定。
三、按刑法第321條第1項第3款之攜帶兇器竊盜罪，係以行為人
    攜帶兇器竊盜為其加重條件。此所謂兇器，其種類並無限制
    ，凡客觀上足對人之生命、身體、安全構成威脅，具有危險
    性之兇器均屬之。且祇須行竊時攜帶此種具有危險性之兇器
    為已足，並不以攜帶之初有行兇之意圖為必要（最高法院79
    年臺上字第5253號判例參照）。而被告丙○○所持之破窗器
    1支、L型扳手2支、T型扳手1支，係屬鐵製堅硬物品，客觀
    上足以對人之生命、身體、安全構成威脅，具有危險性，應
    係兇器無訛。核被告丙○○所為，係犯刑法第320條第1項之
    竊盜罪及同法第321條第2項、第1項第3款之攜帶兇器竊盜未
    遂罪。被告先後2次竊盜既遂及1次加重竊盜未遂犯行，犯意
    各別，行為互殊，應予分論併罰。被告就犯罪事實欄一、(三)
    之加重竊盜犯行，已著手於犯罪行為之實行而不遂，為未遂
    犯，爰依刑法第25條第2項之規定，按既遂犯之刑度減輕其
    刑。又被告前於92年間，曾因竊盜案件，經臺灣桃園地方法
    院判處有期徒刑1年6月，刑前強制工作3年；嗣經上訴臺灣
    高等法院，原判決經撤銷，改處有期徒刑2年，刑前強制工
    作3年確定，入監執行後，甫於96年6月28日縮短刑期假釋出
    監付保護管束，至96年10月4日保護管束期滿未經撤銷假釋
    ，視為徒刑執行完畢，有臺灣高等法院被告全國前案紀錄表
    及臺灣臺中地方法院檢察署刑案資料查註紀錄表在卷可查，
    被告於前案執行完畢5年內，故意再犯本件有期徒刑以上之3
    罪，均為累犯，各依刑法第47條第1項之規定，加重其刑。
    爰審酌被告素行不佳，且正值壯年，身強力壯，不思循正途
    以謀正當利益，竟為私利，見他人財物即起意行竊，缺乏對
    他人財產權須予以尊重之觀念，惟衡酌被告所竊得物均已發
    還被害人，犯罪損害未進一步擴大，且被告犯後於警詢、偵
    查中及本院審理中均坦承犯行，犯罪後態度尚稱良好，及被
    告之犯罪之目的、手段、智識程度，暨檢察官於本院審理中
    具體求刑之刑度範圍等一切情狀，分別量處如主文所示之刑
    ，並定其應執行之刑。末查，被告於犯罪事實欄一、(一)(二)(三)
    之犯竊盜及加重竊盜犯行使用之破窗器1支、L型扳手2支、T
    型扳手1支、自備鑰匙36支，係被告供本案犯罪所用或預備
    供犯罪所用之物，且屬被告所有，業據其供承在卷，爰依法
    宣告沒收之。另扣案之國瑞汽車遙控器2個（編號分別為912
    8、6627號）、汽車鑰匙8支、手電筒1支等物，係經被告丙○○同意，由警員帶同被告至潭子街1段31巷113號之潭子火
    車站旁機車停車場，從被告所有之機車置物箱內，所扣得之
    物品，被告供稱非本件犯罪所用，且依卷內相關卷證，亦無
    從證明該扣案之物係供本件犯罪或預備供犯罪之用，且均非
    違禁物，爰不為沒收之諭知，併此敘明。
據上論斷，應依刑事訴訟法第299條第1項前段，刑法第320第1項
、第321條第2項、第1項第3款、第25條第2項、第47條第1項、第
51條第5款、第38條第3項、第1項第2款，刑法施行法第1條1，判
決如主文。
本案經檢察官張桂芳到庭執行職務。
中    華    民    國    97    年    6     月    24    日
                刑事第七庭  法  官  張清洲
以上正本證明與原本無異。
如不服本判決，應於收送達後十日內向本院提出上訴書狀（應敘
述具體理由並附繕本）。
上訴書狀如未敘述理由，應於上訴期間屆滿後二十日內補提理由
書於本院。
                            書記官  詹東益
中    華    民    國    97    年    6     月    24    日
附錄論罪科刑法條
中華民國刑法第320條
（普通竊盜罪、竊佔罪）
意圖為自己或第三人不法之所有，而竊取他人之動產者，為竊盜
罪，處5年以下有期徒刑、拘役或5百元以下罰金。
意圖為自己或第三人不法之利益，而竊佔他人之不動產者，依前
項之規定處斷。
前二項之未遂犯罰之。
中華民國刑法第321條
（加重竊盜罪）
犯竊盜罪而有左列情形之一者，處6月以上、5年以下有期徒刑：
一、於夜間侵入住宅或有人居住之建築物、船艦或隱匿其內而犯
    之者。
二、毀越門扇、牆垣或其他安全設備而犯之者。
三、攜帶兇器而犯之者。
四、結夥三人以上而犯之者。
五、乘火災、水災或其他災害之際而犯之者。
六、在車站或埠頭而犯之者。
前項之未遂犯罰之。


司法院資訊處製作；財團法人民間司法改革基金會備份。
